# 如果母公司不是100%100%控股子公司，集团公司内部债权债务也是100%100%抵消么？

提问人：wufaxian 时间：2020-01-17 04:47:44
甲公司系A公司的母公司。甲公司个别资产负债表应收账款中有 600 万元为应收A公司账款；应收票据中有 400 万元为应收A公司票据；债权投资中有A公司发行的应付债券2 500万元。
对此，甲公司在编制合并财务报表时，应当将这些内部债权债务抵销。其抵销分录如下：
（ 1 ）内部应收账款与应付账款抵销：
借：应付账款　　　　　　　　　　 600
贷：应收账款 　　　　　　　　　　600
（ 2 ）内部应收票据与应付票据抵销：
借：应付票据　　　　　　　　　　 400
贷：应收票据　　　　　　　　　　 400
（ 3 ）债权投资与应付债券抵销：
借：应付债券　　　　　　　　　 2 500
贷：债权投资　　　　　　　　　 2 500
以上例题并未介绍母公司持有子公司股权比例。如果甲公司持有A公司80%股份，甲公司应收A公司账款 600 万，A公司应收甲公司票据 400 万。应该如何抵消，为什么？

回答人：chenyiwei
母子公司之间的内部交易和内部往来都是100%抵销，不论持股比例。只有在考虑抵销事项对损益、权益的影响时才需要考虑股权比例，采用适当方法将其分解给少数股东。